Inventaris van het archief van de Tweede Kamer der Staten-Generaal, 1815-1945
Nationaal Archief, Den Haag
het voorlichting geven aan de Tweede Kamer
het behandelen van comptabele wetgeving
het verwerken van nota's, brieven
het behandelen van rapporten van de Algemene Rekenkamer.
Tussen 1 mei 1923 en 16 mei 1929 was deze commissie bekend onder de naam 'Vaste commissie voor de staatsuitgaven'.
Pippel, 1950, p. 104, 538-539.
De taken van de Commissie voor de rijksuitgaven werden tot 16 mei 1994 apart in het Reglement van Orde van de Tweede Kamer omschreven.
RvOTK 1938 art. 153, 1966 art. 30, 1983 art. 44.
Commissie voor de verzoekschriften
De Commissie voor de verzoekschriften
Franssen, 1990, p. 195-201.
werd in de Tweede Kamer in 1816
HTK 1815-1816, p. 83.
voor het eerst ingesteld. De vermelding van deze commissie in het Reglement vond in 1842 plaats. Op 4 mei 1971 zijn de Richtlijnen voor de Commissie voor de verzoekschriften
Deze 'Richtlijnen' gelden voor de beide Kamers der Staten-Generaal.
aangenomen. Op 7 juni 1984 werd een apart Reglement van de Commissie voor de verzoekschriften vast-gesteld. De commissie heeft een controlerende bevoegdheid ten aanzien van de uitvoering van het beleid van de overheid. Zij onderzoekt klachten van individuele burgers die zich op één of andere wijze door het optreden van de overheid te kort gedaan voelen. Brieven van burgers die betrekking hebben op wetsontwerpen worden door de Commissie van de verzoekschriften niet behandeld. Als de commissie meent dat de uitvoering van het beleid in een bepaald opzicht vragen oproept, dan kan zij de minister uitnodigen om opheldering te geven. Tevens is de commissie bevoegd tot het horen van derden, een voorstel tot enquête te doen en externe adviezen te vragen. De commissie doet verslag toekomen aan de Tweede Kamer. Vervolgens besluit deze over de voorstellen van de commissie. De vergaderingen van de commissie zijn besloten. De ambtelijke ondersteuning van deze commissie is tevens werkzaam voor de Commissie voor de Verzoekschriften van de Eerste Kamer.
Commissie voor het onderzoek van de geloofsbrieven
De Commissie voor het onderzoek van de geloofsbrieven
Bovend'Eert, 1995, p. 102-105.
gaat na of de nieuwgekozen Kamerleden voldoen aan de vereisten van verkiesbaarheid en of zij geen onverenigbare betrekkingen vervullen. Hiervan brengt zij schriftelijk of mondeling ver-slag uit aan de Tweede Kamer. Voorts wordt, indien nodig, een kort verslag uitgebracht over het verloop van de verkiezingen en de vaststelling van de uitslag. De Grondwet heeft het onderzoek van de geloofsbrieven vanaf 1815 voorgeschreven. De Tweede Kamer bepaalde in het Reglement van Orde van de Tweede Kamer op welke wijze dat onderzoek plaatsvond. Vanaf 1918
Pippel, 1950, 191-197.
werd de Commissie voor het onderzoek van de geloofsbrieven benoemd door de Voorzitter van de Tweede Kamer, na periodieke aftreding of ontbinding, zodra meer dan vijfenzeventig benoemde leden hun geloofsbrieven hebben ingezonden.
Enquêtecommissies
De enquêtecommissies
Hagelstein, 1991, p. 301-318.
worden door de Tweede Kamer ingesteld wanneer de behoefte bestaat buiten de regering om een onderzoek in te stellen en informatie in te winnen. De parlementaire enquête vindt zijn grondslag in de Grondwet van 1848 (art. 90) en in de Enquêtewet van 1850. In 1977 werd deze wet gewijzigd en genoemd de Wet op de Parlementaire Enquête. Deze wet bevat de bijzondere bevoegdheden voor de enquête en enkele procedurele voorschriften. In het Reglement van Orde zijn de procedurele aspecten nader belicht. Het bijzondere van een enquêtecommissie is dat zij de bevoegdheid heeft om personen op te roepen die verplicht zijn te verschijnen en onder ede kunnen worden gehoord.
Gemengde commissies
De gemengde commissies
Bovend'Eert, 1995, p. 168.
worden ingesteld om de gezamenlijke activiteiten van de Eerste Kamer en de Tweede Kamer te ondersteunen. De beide Kamers zijn qua aantal leden gelijkelijk in deze commissies vertegenwoordigd. In 1849 werd de 'Gemengde commissie voor de Stenographie uit de beide Kamers der Staten-Generaal' in het leven geroepen. Tegenwoordig wordt deze commissie genoemd 'Gemengde commissie voor de Stenografische dienst van de Staten-Generaal'. De Stenografische dienst heeft tot taak het officiële verslag van vergaderingen van de Eerste en de Tweede Kamer op te stellen. De zorg voor de Stenografische dienst berust bij de Gemengde commissie.
De 'Gemengde commissie van toezicht op de griffie voor de interparlementaire betrekkingen' stelt Kamerleden in staat deel te nemen aan internationale vergaderingen. Het betreft de volgende vergaderingen: de Interparlementaire unie (IPU), de Parlementaire vergadering van de Raad van Europa (RvE), het Benelux-parlement, de Noord-Atlantische assemblee (NAA), de Assemblee van de West-Europese Unie (WEU), de Interparlementaire commissie van de Nederlandse taalunie en de Conferentie voor veiligheid en samenwerking in Europa (CVSE).
Vaste commissies
De Vaste commissies worden sinds 1925 bij besluit der Kamer ingesteld.
HTK 1925-1926, p. 51.
Deze commissies werden oorspronkelijk ingesteld voor onderzoek van verwante groepen wetsontwerpen. De eerste drie Vaste commissies (VC) waren: de Vaste commissie voor Belastingen, de Vaste commissie voor Openbare werken, verkeer en waterstaataangelegenheden en de Vaste commissie voor Privaat- en strafrecht.
HTK 1925-1926, p. 14.
Naast de bovengenoemde Vaste commissies werden in het Reglement van Orde van 1938 apart opgenomen: de Vaste commissie voor buitenlandse zaken, de Vaste commissie voor de rijksuitgaven en de Vaste commissie voor Indische zaken.
RvOTK van 1938, artt. 151-153.
Vanaf 1948 groeide het aantal Vaste commissies.
Kamerleden
De Kamerleden functioneren zowel collectief als individueel. Zij bepalen gezamenlijk op welke wijze de Tweede Kamer haar grondwettelijk toegekende bevoegdheden kan uitoefenen. Besluitvorming wordt altijd collectief genomen. Elk Kamerlid heeft afzonderlijke bevoegdheden zoals het indienen van moties, het amenderen van wetsvoorstellen, het stellen van mondelinge en schriftelijke vragen. Het aantal Kamerleden werd in 1956 verhoogd van honderd tot honderdvijftig.
HTK 1956-1957, p. 103-105.
Seniorenconvent
Het Seniorenconvent
Praktische mededelingen, 1963, 1986.
is de benaming voor een bijeenkomst van de fractievoorzitters van de politieke partijen in de Tweede Kamer. Het komt een enkele keer voor dat men overleg wil plegen, al dan niet onder voor-zitterschap van de Voorzitter der Tweede Kamer, over aangelegenheden waaraan politieke aspecten verbonden zijn. Voor het eerst kwam dit college in 1906 bijeen.
Hagelstein, 1991, p. 44.
Tweede Kamer
De Tweede Kamer is een orgaan waar besluitvorming plaatsvindt. Besluiten worden meestal na de openbare beraadslaging over een onderwerp (een wetsvoorstel, een brief of een verklaring) genomen. Het besluit in de plenaire vergadering wordt bij meerderheid van stemmen genomen.
De grondwet 1983, art. 67.
Van het verhandelde in de openbare vergaderingen wordt een officieel verslag gemaakt en gedrukt als de 'Handelingen van de Tweede Kamer der Staten-Generaal'.
Voorzitter
De lijst van Voorzitters van de Tweede Kamer tussen 1815 en 1945 is als volgt:
1815-1816: J.E. Baron van Lynden van Hoevelaken
1816-1817: jhr. A.C. Membréde
1817-1818: mr. J.P. van Wickevoort Crommelin
1818-1819: jhr. L.P.J. du Bus de Gisignies
1819-1820: A.H. van Markel Bouwer
1820-1821: jhr. A.C. Membréde
1821-1822: mr. R. Metelerkamp
1822-1823: P.F. Nicolaï
1823-1824: jhr. S.J. Sandberg van Essenburg
1824-1825: P.F. Nicolaï
1825-1826: jhr. S.J. Sandberg van Essenburg
1826-1827: L.A. Reyphins
1827-1828: jhr. mr. H.M. van der Goes
1828-1829: L.A. Reyphins
1829-1830: mr. J. Corver Hooft
1830-1831: mr. L. van Toulon
1831-1832: jhr. mr. H.M.A.J. van Asch van Wijck
1832-1833: H. Baron Collot d'Escury van Heinenoord
1833-1834: mr. T. Sypkens
1834-1835: H. Baron Collot d'Escury van Heinenoord
1835-1836: mr. H.J. Dijckmeester
1836-1837: mr. L.C. Luzac
1837-1838: M.P.D. Baron van Sytzama
1838-1839: jhr. mr. M.W. de Jonge van Campens Nieuwland
1839-1840: jhr. mr. O. van Swinderen van Rensuma
1840-1841: jhr. H. Backer
1841-1842: E.W. van Dam van Isselt
1842-1843: jhr. mr. D.T. Gevers van Endegeest
1843-1844: mr. J.L.A. Luyben
1844-1845: jhr. mr. P. van Akerlaken
1845-1847: mr. G.I. Bruce
1847-1849: jhr. W. Boreel van Hogelanden
1849-1850: mr. J.K. Baron van Goltstein
1850-1851: mr. A.J. Duymaer van Twist
februari-1852: jhr. W. Boreel van Hogelanden
april-1853: mr. W.H. Dullert
1853-1855: jhr. W. Boreel van Hogelanden
1855-1856: jhr. mr. D.T. Gevers van Endegeest
1856-1858: mr. J.K. Baron van Goltstein
maart-1858: W.A. Baron van Schimmelpenninck van der Oije
1858-1869: mr. G.C.J. van Reenen
1869-1880: mr. W.H. Dullert maart-1881: mr. C.J.F. Mirandolle
1881-1884: O. van Rees februari-oktober
1884: mr. E.J.J.B. Cremers
1884-1885: mr. A.E. Baron Mackay
1885-1888: mr. E.J.J.B. Cremers
1888-1891: jhr. mr. G.J.Th. Beelaerts van Blokland
1891-1901: mr. J.G. Gleichman
1901-1905: mr. A.E. Baron Mackay
1905-1909: jhr. mr. J. Röell
1909-1912: mr. W.K.F.P. Graaf van Bylandt
1912-1913: jhr. mr. O.F.A.M. van Nispen tot Sevenaer
1913-1917: mr. H. Goeman Borgesius
1917-1921: mr. D. Fock
1921-1925: mr. D.A.P.N. Koolen
1925-1929: jhr. mr. Ch.J.M. Ruijs de Beerenbrouck
1929-1933: mr. J.R.H. van Schaik
1933-1936: jhr. mr. Ch.J.M. Ruijs de Beerenbrouck
1936-1938: mr. P.J.M. Aalberse
1938-1948: mr. J.R.H. van Schaik
De voorzitter van de Tweede Kamer werd tot 1983 door H.M. de Koningin benoemd, uit een voordracht van drie leden, opgemaakt door de Tweede Kamer. Dit vond plaats in de eerste vergadering van elke zitting. De Voorzitter leidt de werkzaamheden van de Tweede Kamer en van de Centrale afdeling. Zijn taken en bevoegdheden zijn in het Reglement van Orde van de Tweede Kamer der Staten-Generaal omschreven.
Geschiedenis van het archiefbeheer
De verwerving van het archief
Overbrenging van een overheidsarchief
De verwerving van het archief
Het archief is krachtens bepalingen van de Archiefwet overgebracht.
Inhoud en structuur van het archief
Selectie en vernietiging
In 1978 is een omvangrijk gedeelte van het archief vernietigd. Alle originele ingekomen wetsontwerpen, memories van toelichting, voorlopige en andere verslagen zijn, na verkregen machtiging van de minister van Cultuur, Recreatie en Maatschappelijk Werk ter vernietiging afgevoerd. Als motivering voor deze vernietiging gold de overweging dat al deze documenten gedrukt zijn voor de Kamerleden. Ze zijn opgenomen in de serie gedrukte stukken (inv.nrs. 1844-3223 ) en grotendeels ook in de bijlagen bij de Handelingen (archiefinventaris 2.02.21.01).
Behalve een geringe hoeveelheid dubbelen heeft de CAS bij de eindbewerking niets uit het archief vernietigd.
Ordening van het archief
Voor de ordening van de beschrijvingen is gebruik gemaakt van een indelingsschema dat ook voor de inventaris van het archief voor de Eerste Kamer is gebruikt. Bij het dateren van de series is uitgegaan van het zittingsjaar van de Tweede-Kamer, niet van het kalenderjaar. Bij datering van de overige bescheiden is op kalenderjaar gedateerd.
Groot-formaatstukken zijn fysiek bij elkaar geplaatst achter het archief. In de inventa-ris zijn deze stukken echter op hun logische plaats geordend. Dit betekent dat de nummering in de inventaris niet altijd doorlopend zal zijn.
Aanwijzingen voor de gebruiker
Openbaarheidsbeperkingen
Deels openbaar, deels beperkt openbaar (A).
Materiële beperkingen
Het archief kent geen beperkingen voor het raadplegen van stukken als gevolg van slechte materiële staat.
Aanvraaginstructie
Openbare archiefstukken kunnen online worden aangevraagd en gereserveerd. U kunt dit ook via de terminals in de studiezaal van het Nationaal Archief doen. Om te kunnen reserveren dient u de volgende stappen te volgen:
Creëer een account of log in.
Selecteer in de archiefinventaris een archiefstuk.
Klik op ‘Reserveer’ en kies een tijdstip van inzage.
Verwant materiaal
Beschikbaarheid van kopieën
Inventarisnummers van dit archief zijn niet in kopievorm beschikbaar
Verwante archieven
Voor het vervolg zie toegang 2.02.28:
Inventaris van het archief van de Tweede Kamer der Staten-Generaal, (1849) 1945-1980 (1994)
Beschrijving van de series en archiefbestanddelen
- Roosters der werkzaamheden, agenda's en notulen, 1.
  - Roosters der werkzaamheden en agenda's, 1.1
    - Roosters der werkzaamheden, 1850-1940; 1-34; 24 delen en 10 pakken
      Met hiaten.
      - 1850-1851 - 1860-1861, 1; pak
      - 1861-1862 - 1869-1870, 2; pak
      - 1870-1871 - 1878-1879, 3; pak
      - 1879-1880 - 1885-1886, eerste zitting, 4; pak
      - 1888 - 1893-1894, 5; pak
      - 1894 - 1899-1900, 6; pak
      - 1900-1901 - 1905-1906, 7; pak
      - 1906-1907 - 1910-1911, 8; pak
      - 1911-1912 - 1914-1915, 9; pak
      - 1915-1916 - 1917-1918, 10; pak
      - 1918-1919, 11
      - 1919-1920, 12
      - 1920-1921, 13
      - 1921-1922, 14
      - 1922, 15
      - 1922-1923, 16
      - 1923-1924, 17
      - 1924-1925, 18
      - 1925-1926, 19
      - 1926-1927, 20
      - 1927-1928, 21
      - 1928-1929, 22
      - 1929-1930, 23
      - 1930-1931, 24
      - 1931-1932, 25
      - 1932-1933, 26
      - 1933, 27
      - 1933-1934, 28
      - 1934-1935, 29
      - 1935-1936, 30
      - 1936-1937 en 1937, 31
      - 1937-1938, 32
      - 1938-1939, 33
      - 1939-1940, 34
    - Convocaties en agenda's van vergaderingen van de Tweede Kamer, 1918-1940, 1945-1947; 35-39; 4 pakken en 1 deel
      - 1918-1919 - 1921-1922, 35
      - 1922-1923 - 1928-1929, 36
      - 1929-1930 - 1933-1934, 37
      - 1934-1935 - 1939-1940, 38
      - 1937 - 1939-1940, 13 augustus 1945-23 december 1947, 39; deel
        Bevat ook de agenda's van de commissievergaderingen.
  - Notulen, officieel verslag, 1.2
    - Notulen en officieel verslag, 1.2.1
      - Franstalige notulen, 1815-1830; 40-54; 9 pakken en 6 omslagen
        1816-1817 ontbreekt.
        - 1815-1816, 40
        - 1817-1818, 41
        - 1818-1819, 42
        - 1819-1820, 43
        - 1820-1821, 44; omslag
        - 1821-1822, 45
        - 1822-1823, 46; omslag
        - 1823-1824, 47; omslag
        - 1824-1825, 48; omslag
        - 1825-1826, 49; omslag
        - 1826-1827, 50
        - 1827-1828, 51
        - 1828-1829, 52
        - 1829-1830, 53
        - 1830, buitengewone zitting, 54; omslag
      - Notulen van de verenigde vergaderingen van de beide Kamers der Staten-Generaal en van vergaderingen van de Tweede Kamer der Staten-Generaal, 1815-1945; 55-161, 3431-3440; 85 delen, 25 pakken en 7 omslagen
        - 1815-1816, t/m 30 apr., 55; pak
        - 1816, vanaf 1 mei-3 okt., 56; pak
        - 1816-1817, 57; pak
        - 1817-1818, 58; pak
        - 1818-1819, 59; pak
        - 1819-1820, 60; pak
        - 1820-1821, 61; pak
        - 1821-1822, 62; pak
        - 1822-1823, 63; omslag
        - 1823-1824, 64; pak
        - 1824-1825, 65; pak
        - 1825-1826, 66; pak
        - 1826-1827, 67; pak
        - 1827-1828, 68; omslag
        - 1828-1829, 69; pak
        - 1829-1830, 70; pak
        - 1830, buitengewone zitting, 71; omslag
        - 1830-1831, 72; pak
        - 1831-1832, 73; pak
        - 1832-1833, 74; pak
        - 1833-1834, 1834-1835, 75; pak
        - 1835-1836, 76; pak
        - 1836-1837, 77; pak
        - 1837-1838, 78; pak
        - 1838-1839, 79; pak
        - 1839-1840, 80; pak
        - 1840, buitengewone zitting, 81; omslag
        - 1840-1841, 82; pak
        - 1841-1842, 83; pak
        - 1842, 17 okt.-24 nov., 84; omslag
        - 1842-1843, 3431
        - 1843-1844, 3432
        - 1844-1845, 3433
        - 1845-1846, 3434
        - 1846-1847, 3435
        - 1847-1848, 3436
        - 1848, 18 sept.-14 okt., 3437
        - 1848, 16 okt.-20 dec., 3438
          Laatste zitting van de oude Kamers.
        - 1849, 13 feb.-12 mei, 3439
          Eerste zitting van de nieuwe Kamers gekozen krachtens het Voorlopig Kiesreglement.
        - 1849-1850, 3440
        - 1850-1851, 85
          Eerste zitting der Kamers, gekozen krachtens de nieuwe Kieswet.
        - 1851-1852, 86
        - 1852-1853, 87
          De zitting werd op 21 april 1853 gesloten wegens ontbinding van de Tweede Kamer.
        - 1853, 14 juni-10 sep., 88
        - 1853-1854, 89
        - 1854-1855, 90
        - 1854-1855, enkele vellen uit de vernietigde serie minuut-notulen, met tekeningen van de griffier, 91; omslag
        - 1855-1856, 92
        - 1856-1857, 93
        - 1857-1858, 94
        - 1858-1859, 95
        - 1859-1860, 96
        - 1860-1861, 97
        - 1861-1862, 98
        - 1862-1863, 99
        - 1863-1864, 100
        - 1864-1865, 101
        - 1865-1866, 102
        - 1866-1867, 103; omslag
          De zitting werd op 1 oktober 1866 gesloten wegens ontbinding van de Tweede Kamer.
        - 1866-1867, tweede zitting, 104
        - 1867-1868, 105
          De zitting werd op 27 december 1867 gesloten wegens ontbinding van de Tweede Kamer.
        - 1867-1868, tweede zitting, 106
        - 1868-1869, 107
        - 1869-1870, 108
        - 1870-1871, 109
        - 1871-1872, 110
        - 1872-1873, 111
        - 1873-1874, 112
        - 1874-1875, 113
        - 1875-1876, 114
        - 1876-1877, 115
        - 1877-1878, 116
        - 1878-1879, 117
        - 1879-1880, 118
        - 1880-1881, 119
        - 1881-1882, 120
        - 1882-1883, 121
        - 1883-1884, 122
        - 1884-1885, eerste en tweede zitting, 123
          De zitting werd op 11 oktober 1884 gesloten wegens ontbinding van de beide Kamers.
        - 1885-1886, 1886, 124
          De zitting werd op 18 mei 1866 gesloten wegens ontbinding van de Tweede Kamer.
        - 1886-1887, 125
          De zitting werd op 17 augustus 1887 gesloten wegens ontbinding van de beide Kamers.
        - 1887-1888, 126
          De zitting werd op 27 maart 1888 gesloten.
        - 1888, 127
          Eerste zitting der Kamers, gekozen krachtens de Grondwet van 1887 en de Kieswet.
        - 1888-1889, 128
        - 1889-1890, 129
        - 1890-1891, 130
        - 1891-1892, 131
        - 1892-1893, 132
        - 1893-1894, 1894, 133
          De zitting werd op 20 maart 1894 gesloten wegens ontbinding van de Tweede Kamer.
        - 1894-1895, 134
        - 1895-1896, 135
        - 1896-1897, 136
        - 1897-1898, 137
        - 1898-1899, 138
        - 1899-1900, 139
        - 1900-1901, 140
        - 1901-1902, 141
        - 1902-1903, 142
        - 1903-1904, 143
        - 1904-1905, 144
        - 1905-1906, 145
        - 1906-1907, 146
        - 1907-1908, 147
        - 1908-1909, 148
        - 1909-1910, 149
        - 1910-1911, 150
        - 1911-1912, 151
        - 1912-1913, 152
        - 1913-1914, 153
        - 1914-1915, 154
        - 1915-1916, 155
        - 1916-1917, 156
          De zitting werd op 24 mei 1917 gesloten wegens ontbinding van de beide Kamers.
        - 1917, 28 juni-31 juli, 157
        - 1917-1918, 158
        - 1918-1919, 159
        - 1919-1920, 160
        - 1920-1921, t/m 17 mrt. 1921, 161
      - Officieel verslag van de vergaderingen van de Tweede Kamer der Staten-Generaal, 1921-1940; 162-182; 18 delen, 2 pakken en 1 omslag
        - 1920-1921, vanaf 18 mrt. 1921-16 sep. 1921, 162
        - 1921-1922, 1922, 163
          De zitting werd op 22 mei 1922 gesloten wegens ontbinding van de beide Kamers.
        - 1922-1923, 164
        - 1923-1924, 165
        - 1924-1925, 166
        - 1925-1926, 167
        - 1926-1927, 168
        - 1927-1928, 169
        - 1928-1929, 170
        - 1929-1930, 171
        - 1930-1931, 172
        - 1931-1932, 173
        - 1932-1933, 1933, 174
          De zitting werd op 6 mei 1933 gesloten wegens ontbinding van de Tweede Kamer.
        - 1933-1934, 175
        - 1934-1935, 176
        - 1935-1936, 177
        - 1936-1937, 1937, 178
          De zitting werd op 5 juni 1937 gesloten wegens ontbinding van de beide Kamers.
        - 1937-1938, 179
        - 1938-1939, 180; pak
        - 1939-1940, 181; pak
          De Tweede Kamer ging op 10 mei 1940 als gevolg van de oorlogsomstandigheden tot nadere oproeping uiteen. Bij Verordening van de Rijkscommissaris voor het bezette Nederlandse gebied van 21 juni 1940 nr. 22 werd bepaald dat de werkzaamheden der beide Kamers der Staten-Generaal tot nader order moesten blijven rusten
        - 1940, mei 10, presentielijst van de laatste bijeenkomst van de Tweede Kamer, 182; omslag
    - Indices en klappers op de notulen, op het officieel verslag, 1.2.2
      - Indices op de notulen, 1815-1848; 3441-3450; 10 pakken
        De indices vormen ook een toegang op de verzoekschriften. Ze zijn ingeschreven onder het hoofd "Petities". Achter elke inschrijving wordt een getal vermeld, dat overeenkomt met de nummers van de verzoekschriften waaronder ze in het archief zijn opgeborgen (inv.nrs. 974-1039).
        - 1815-1816 - 1819-1820, 3441
        - 1820-1821 - 1823-1824, 3442
        - 1824-1825 - 1827-1828, 3443
        - 1828-1829 - 1829-1830, 3444
        - 1830, 1830-1831 - 1833-1834, 3445
        - 1834-1835 - 1837-1838, 3446
        - 1838-1839 - 1840-1841 en 1840, 3447
        - 1841-1842 - 1843-1844, 3448
        - 1844-1845 - 1846-1847, 3449
        - 1847-1848, 1848, 3450
      - Klappers op de indices, 1815-1848; 183-187; 5 pakken
        De klappers vormen een ingang op de notulen en andere bestanddelen, zoals de verzoekschriften. Ze bevatten namen van personen en instellingen, en verwijzen naar de pagina van de index (inv.nrs. 3441-3450) van het overeenkomende zittingsjaar.
        - 1815-1821, 183; pak
        - 1821-1827, 184; pak
        - 1827-1833, 185; pak
        - 1833-1840, 186; pak
          1834-1835 ontbreekt
        - 1840-1848, 187; pak
      - Klappers op de notulen en op het officieel verslag, 1848-1940; 188-232, 3451-3452; 31 delen en 14 pakken
        - 1848-1849, 3451
        - 1849-1850, 3452
        - 1850-1853, 188; pak
        - 1853-1858, 189; pak
        - 1858-1864, 190; pak
        - 1864-1868, 191; pak
        - 1868-1873, 192; pak
        - 1873-1878, 193; pak
        - 1878-1883, 194; pak
        - 1883-1888, 195; pak
        - 1888-1890, 196; pak
          1888-1889 zowel minuut als net-exemplaar
        - 1890-1894, 197; pak
        - 1894-1898, 198; pak
        - 1898-1902, 199; pak
        - 1902-1906, 200; pak
        - 1906-1909, 201; pak
        - 1909-1910, 202
        - 1910-1911, 203
        - 1911-1912, 204
        - 1912-1913, 205
        - 1913-1914, 206
        - 1914-1915, 207
        - 1915-1916, 208
        - 1916-1917, 209
        - 1917-1918, 210
        - 1918-1919, 211
        - 1919-1920, 212
        - 1920-1921, 213
        - 1921-1922, 214
        - 1922-1923, 215
        - 1923-1924, 216
        - 1924-1925, 217
        - 1925-1926, 218
        - 1926-1927, 219
        - 1927-1928, 220
        - 1928-1929, 221
        - 1929-1930, 222
        - 1930-1931, 223
        - 1931-1932, 224
        - 1932-1933, 225
        - 1933-1934, 226
        - 1934-1935, 227
        - 1935-1936, 228
        - 1936-1937, 229
        - 1937-1938, 230
        - 1938-1939, 231
        - 1939-1940, 232
    - Notulen van het Comite-Generaal, 1.2.3
      Het comité-generaal is de formele benaming voor de plenaire vergadering achter gesloten deuren. Het verslag van deze bijeenkomsten wordt niet in de Handelingen opgenomen, tenzij de Kamer besluit dat wel te doen.
      - Notulen van vergaderingen van het Comité-Generaal, met bijlagen, 1817-1939; 233-252, 3453; 21 pakken
        - 1817-1821, 233
        - 1821-1822, 234
        - 1822-1823 - 1825-1826, 235
        - 1826-1827 - 1829-1830, 236
        - 1830, 1830-1831, 237
        - 1831-1832 - 1832-1833, 238
        - 1833-1834 - 1836-1837, 239
        - 1837-1838 - 1838-1839, 1840, 240
        - 1840-1841 - 1842-1843, 241
        - 1842-1843 - 1847-1848, 3453
        - 1843-1844 - 1847-1848, 1849, 1850-1851, 242
        - 1851-1852, 1853, 1853-1854, 243